臺灣高雄地方法院刑事判決　　　　　　　 94年度易字第764號
公　訴　人　臺灣高雄地方法院檢察署檢察官
被　　　告　丙○○　男　28歲.
　　　　　　　　　　　弄7號（現因另案在臺灣武陵監獄執行中）
上列被告因竊盜案件，經檢察官提起公訴（94年度偵字第4424號
），本院合議庭裁定由受命法官獨任進行簡式審判程序後，判決
如下：
    主  文
丙○○竊盜，累犯，處有期徒刑肆月，如易科罰金，以參佰元折
算壹日。
    事  實
一、丙○○前於民國（下同）90年間，因贓物案件，經本院判處
    有期徒刑3 月確定，於92年1 月6 日執行完畢。
二、丙○○於93年6 月20日19時許，在高雄縣旗山鎮○○○路12
    5 巷10弄7 號前（起訴書誤載為92年6 月14日12時許，高雄
    市○○區○○里○○○路682 號前），明知ZAG-617 號重型
    機車並非其所有之物，亦非其友人戴光維所有之機車，竟意
    圖為自己不法之所有，以徒手將該機車牽入其高雄縣旗山鎮
    ○○○路125 巷10弄7 號住處而置於自己實力支配範圍內，
    為警於93年6 月20日19時40分許，在高雄縣旗山鎮○○○路
    125 巷10弄7 號當場查獲。
三、案經高雄縣政府警察局旗山分局報請臺灣高雄地方法院檢察
    署檢察官偵查起訴。
    理  由
一、上揭事實，業據被告於本院審理中為有罪之陳述，並有車輛
    協尋受理報案單、車輛竊盜資料個別查詢報表、贓物認領保
    管單影本各1 份附警訊卷可稽，是本件事證明確，被告犯行
    堪以認定。至於檢察官固起訴主張被告係於被害人甲○○報
    案該ZAG-617 號失竊之時間、地點為本件竊盜犯行，然卷內
    並無證據證明被告於該失竊時間、地點為竊盜犯行，且依被
    告所自白之情節已堪認被告有竊盜該機車之行為，自應依被
    告自白之時間、地點為認定，惟此係被告單一竊盜行為之時
    間地點之探究，自不影響案件同一性，附此敘明。
二、核被告所為，係犯刑法第320 條第1 項之竊盜罪。又被告前
    於90年間，因贓物案件，經本院判處有期徒刑3 月確定，於
    92年1 月6 日執行完畢，有臺灣高等法院被告全國前案紀錄
    表可參，其於執行完畢後5 年內再犯本件犯行，為累犯，應
    依刑法第47條之規定加重其刑。爰審酌被告任意竊取他人機
    車，顯見其守法觀念不足，無意尊重他人，以自己方便之私
    心令被害人受財產損失之苦，惟念其犯後坦承犯行且被害人
    業已取回機車等一切情狀，爰量處如主文所示之刑，並諭知
    易科罰金之折算標準。
據上論斷，應依刑事訴訟法第273 條之1 、第299 條第1 項前段
，刑法第320 條第1 項、第47條，罰金罰鍰提高標準條例第1 條
前段、第2條，判決如主文。
本案經檢察官乙○○到庭執行職務。
中　　華　　民　　國　　94　　年　　6 　　月　　30　　日
                  刑事第十三庭  法　官  楊智守
以上證明與原本無異。
如不服本判決，應於判決送達後10日內，向本院提出上訴狀。
中　　華　　民　　國　　94　　年　　6 　　月　　30　　日
                                書記官  王美玲
附錄本判決論罪之法條：
刑法第320條第1項
意圖為自己不法之所有或第3人不法之所有，而竊取他人之動產
者，為竊盜罪，處5年以下有期徒刑、拘役或500元以下罰金。
